【裁判字號】    90,簡上,15
【裁判日期】    900504
【裁判案由】    侵權行為損害賠償
【裁判全文】
臺灣臺南地方法院民事判決    九十年度簡上字第一五號
    上  訴  人  丙○○
    訴訟代理人  乙○○
    被上訴人    甲○○
右當事人間請求侵權行為損害賠償事件，上訴人對於中華民國八十九年十一月二十一
日臺灣臺南地方法院臺南簡易庭八十九年南簡字第一二九六號第一審判決提起上訴，
本院判決如左：
    主      文
原判決關於駁回上訴人後開第二項之訴部分，及訴訟費用之裁判（確定部分除外）均
廢棄。
被上訴人應再給付上訴人新台幣貳佰壹拾元，及自民國八十九年九月二日起至清償日
止，按週年利率百分之五計算之利息。
其餘上訴駁回。
第一、二審訴訟費用，由被上訴人負擔二十分之一，餘由上訴人負擔。
    事      實
甲、上訴人方面：
  一、聲明：
    （一）原判決不利於上訴人部分廢棄。
    （二）被上訴人應再給付上訴人新台幣三萬八千七百四十六元（即醫療費用一萬
          五千元，減少勞動能力損失二萬三千七百四十六元），及自民國八十九年
          九月二日起至清償日止，按年息百分之五計算之利息。
  二、陳述：除與原判決記載相同者，茲引用外，補稱：
      查民事訴訟法第三百四十八條明定：當事人於言詞辯論時為訴訟標的之捨棄或
      認諾者，應本於其捨棄或認諾為該當事人敗訴之判決。本件被上訴人於原審審
      理期間已認諾除願賠償上訴人醫藥費用新台幣（下同）一萬五千元外，亦願意
      賠償上訴人每日七百六十六元，共計四十二天之工作損失，原審竟僅判決被上
      訴人應給付上訴人七千六百六十元即十日之工作損失，依上說明，顯有不當，
      故除原判決上訴人勝訴部分外，被上訴人尚須再給付上訴人三萬八千七百四十
      六元，爰提起上訴。
  三、證據：援用第一審所提證據。
乙、被上訴人方面：被上訴人雖未於最後言詞辯論期日到庭，然據其於原審及準備程
    序到庭所為之陳述陳述如左：
  一、聲明：駁回上訴。
  二、陳述：除與原判決記載相同者，茲引用之外，補稱：
      被上訴人否認於原審審理期間曾認諾願賠償上訴人醫藥費用一萬五千元，及每
      日七百六十六元，共計四十二天之工作損失等情。當初原審為兩造試行和解，
      被上訴人表示願意以一萬五千元作為全部之賠償金額，亦即包括醫藥費用及工
      作損失全部和解，但是上訴人不同意，故和解未成立，並非有認諾情事發生。
  三、證據：援用第一審所提證據。
丙、本院依職權向行政院衛生署台南醫院函詢上訴人就醫記錄及支出費用，並詢問證
    人王茂榮。
    理      由
一、被上訴人未於最後言詞辯論期日到場，核無民事訴訟法第三百八十六條所列各款
    情形，爰依上訴人之聲請，由其一造辯論而為判決。
二、被上訴人起訴主張：其於民國八十九年二月十九日凌晨三時許，駕駛車號ＵＰ－
    ５９２２號自小客車，沿台南市○○路由西往東方向行駛，於行經府前路與金華
    路口時，適被上訴人酒後駕駛車號Ｄ２－７８０１自小客車行經該路段，因不勝
    酒力，且未注意其為支線道車，應停讓幹線道車先行，且依當時情況，又無不能
    注意之情事，竟疏未注意，與上訴人所駕駛之車輛發生碰撞，致上訴人受有左眼
    皮及左膝皮膚擦傷等傷害，爰依據侵權行為之法律關係，求為命被上訴人給付其
    醫療費用三萬四千元及工作損失三萬二千一百七十二元，及均自起訴狀繕本送達
    翌日起至清償日止，按年息百分之五計算之利息等情。被上訴人雖不爭執其酒後
    駕車致上訴人受傷之事實，然辯稱：依據上訴人之傷勢，不需要服用中藥，亦不
    需請假修養如此多天等語置辯。
三、上訴人主張被上訴人於上揭時、地酒後駕駛車牌Ｄ２－７８０１自小客車，因未
    注意行駛支線道車輛應停讓幹線道車輛先行，而與上訴人所駕駛之車輛發生碰撞
    ，並致上訴人受有左眼皮及左膝皮膚擦傷等情，業據其提出診斷證明書為證，且
    為被上訴人所不爭執，並經原審依職權調閱八十九年南簡字第三九八號過失傷害
    卷宗，核閱相符，堪信為真實。
四、按因故意或過失不法侵害他人權利者，負損害賠償責任。不法侵害他人之身體或
    健康者，對於被害人因此喪失或減少勞動能力，或增加生活上之需要時，應負損
    害賠償責任。民法第一百八十四條第一項前段及第一百九十三條第一項分別定有
    明文。查本件被告係駕駛動力交通工具之人，於行經無號誌交叉路口時，應注意
    支線道車應暫停讓幹線道車先行，且依當天情形，並無不能注意之情事，竟疏未
    注意，不顧上開限制，與上訴人發生碰撞，致上訴人受有上開傷害，是被上訴人
    之過失行為，顯與上訴人之傷害有因果關係，係不法侵害被害人之身體。則上訴
    人依據侵權行為之法律關係，請求被上訴人應賠償其醫療費用、工作損失及上開
    費用之法定遲延利息，自屬有據，茲就上訴人請求之損害賠償金額是否可採，分
    項審酌如下：
  （一）醫療費用部分：上訴人主張其因本件事故受有傷害，共計支出醫療費用三萬
        四千元及被上訴人於原審中認諾願賠償一萬五千支醫藥費用予上訴人之事實
        ，固據其提出收據十紙為憑。惟被上訴人否認其願賠償一萬五千元醫藥費予
        上訴人乙情，並辯稱：上訴人不需要服中藥等語。經查，依據上訴人所提出
        之診斷證明書，其所受之傷害係左眼皮及左膝皮膚擦傷。而據販售上開藥物
        予上訴人之大吉西藥房負責人即證人王茂榮到庭證稱：百沛力及運氣散之療
        效在於止咳及醫治內傷。上開藥物是上訴人自行看廣告後前來其藥房購買，
        上訴人應該依據醫院所開具之處方籤用藥等語。顯見百沛力及運氣散等藥物
        ，均係上訴人自行購買服用，並非醫師根據上訴人之傷勢所開具之處方籤用
        藥。況上訴人之傷勢為皮肉之傷，而其服用之藥物係用於治療內傷及止咳，
        二者亦無關連，是上訴人請求被上訴人給付上開藥物之費用顯屬無據。次查
        ，被上訴人雖表示願以一萬五千元和解之意思。然衡諸常情，和解均係就訴
        訟事件之全部予以和解，若僅就訴訟之一部加以和解，即非常態，兩造間應
        有特別之陳明。然綜觀原審筆錄之記載，被上訴人並未具體陳明就醫藥費用
        部分，是其表示以一萬五千元與上訴人達成和解，應指就該訴訟事件之全部
        予以和解，始符常情，故上訴人主張被上訴人業已認諾賠償其一萬五千元之
        醫藥費用，顯難憑採。又查，依據行政院衛生署台南醫院函詢覆本院表示，
        上訴人於事故當天至該醫院就診，共計支出醫療費用二百一十元，有該院九
        十年四月十七日九十南醫歷字第一九七五號函附卷可稽，此為醫療所必要之
        支出，是上訴人就此部分之請求，為有理由，應予准許。
  （二）工作損害金部分：又上訴人主張其受傷後，因精神不濟，共計請假四十二天
        在家修養，因其每日收入為七百六十七元，故共計減少三萬二千一百七十二
        元工作收入及被上訴人業已認諾賠償上訴人上開工作損失云云。被上訴人雖
        不爭執上訴人日薪為七百六十六元之事實，然否認業已認諾賠償上訴人四十
        二天工作損失，並辯稱：依據上訴人之傷勢毋需修養這麼多天等語。經查，
        上訴人上開陳述固據其提出八十九年二月份至六月份考勤表為憑，惟依據上
        開考勤表之記載，上訴人請假天數，分佈零散，且其受傷後，雖請假四天，
        嗣後卻又連續工作四天，顯見其傷勢已無大礙，否則應無請假數天後即回復
        工作之可能，況上訴人亦無法提出證據證明上開請假天數均與所受傷勢有關
        ，是其上開陳述尚難遽信。次查，上訴人陳稱被上訴人業已認諾賠償一事，
        已為被上訴人到庭否認在案，且依據原審筆錄之記載，被上訴人係對於上訴
        人一日工資所得為七百六十六元之事實，表示無意見等語（參見原審八十九
        年十一月七日言詞辯論筆錄），並無同意賠償上訴人四十二天之工作損失等
        語，是上訴人上開陳述，亦難採信為真正。本院斟酌上訴人之傷勢僅為外傷
        ，及其傷後數日即能回復工作等情，認以休養十日即為已足。故上訴人請求
        被上訴人賠償減少之工作損害七千六百六十元，為有理由，應予准許；逾此
        部分，則無必要，不應准許。
五、綜上所述，本件上訴人依據侵權行為之法律關係，請求被上訴人賠償其醫藥費用
    二百一十元、減少工作損失七千六百六十元，共計七千八百七十元，及自起訴狀
    繕本送達翌日即八十九年九月二日起至清償日止，按週年利率百分之五計算之利
    息，並無不合，應予准許；逾此部分之請求，為無理由，應予駁回。原審就上開
    醫療費用部分，為上訴人敗訴之判決，並駁回其假執行之聲請，尚有未洽，上訴
    意旨指摘原判決不當，求予廢棄改判，為有理由，爰由本院就此部分予以廢棄，
    改判如主文第二項所示。至於上訴人其餘上訴之請求，均無理由，原判決為上訴
    人敗訴之判決，並駁回其假執行之聲請，經核於法並無不合，上訴意旨求予廢棄
    改判，為無理由，應駁回其上訴。
六、結論，本件上訴為一部有理由，一部無理由，依民事訴訟法第三百八十五條第一
    項前段、第四百三十六條之一第三項、第四百五十條、第四百四十九條第一項、
    第七十九條但書判決如主文。
中      華      民      國    九十      年      五      月      四      日
                                臺灣臺南地方法院民事第三庭
~B審判長法  官  吳森豐
~B      法  官  謝靜慧
~B      法  官  許蕙蘭
右正本證明與原本無異
本判決不得上訴。
中      華      民      國    九十      年      五      月      七      日
~B法院書記官    張淑珍


司法院資訊處製作；財團法人民間司法改革基金會備份。
